【裁判字號】    96,易,1881
【裁判日期】    970303
【裁判案由】    竊盜
【裁判全文】
臺灣彰化地方法院刑事判決              96年度易字第1881號
公  訴  人  臺灣彰化地方法院檢察署檢察官
被      告  甲○○
上列被告因竊盜案件，經檢察官提起公訴（96年度偵字第9281號
），本院判決如下：
    主  文
甲○○竊盜，累犯，處有期徒刑伍月，扣案之鑰匙壹支，沒收之
；又攜帶兇器竊盜，累犯，處有期徒刑柒月，扣案之螺絲起子壹
支，沒收之。應執行有期徒刑拾月，扣案之鑰匙壹支及螺絲起子
壹支均沒收。
    犯 罪 事 實
一、甲○○曾因竊盜案件，經本院以94年度易字第1196號刑事判
    決判處有期徒刑7 月確定；又因竊盜案件，經本院以95年度
    易字第235 號刑事判決判處1 年6 月，其不服提起上訴，經
    臺灣高等法院臺中分院以95年度上易字第597 號刑事判決駁
    回其上訴而告確定，上開2案經裁定應執行有期徒刑1年10月
    確定，經送監執行後，適逢中華民國96年罪犯減刑條例公佈
    施行，上開2案均經減刑，並定其應執行刑為有期徒刑11月
    ，甫於民國（下同）96年7月16日執行完畢。詎其仍不知悔
    改，因缺乏代步工具，竟分別基於意圖為自己不法所有之犯
    意，於下述之時、地，以下列方法，竊取他人所有之機車及
    車牌：
（一）於96年10月4日下午5時35分許，在位於彰化縣彰化市○○
      路之停車場內，以其所有之鑰匙1支啟動機車電門後駛離
      之方式，竊取被害人乙○○所有，置放於該處之車牌號碼
      FR3-901號機車1部，得手後，留供己代步之用。
（二）於96年10月7 日凌晨某時許，在彰化縣彰化市○○路118
      號前，以其所有，客觀上足供兇器使用之螺絲起子1支拆
      卸車牌之方式，竊取被害人丙○○所有，懸掛於停放在該
      處之車牌號碼KMY-582號機車上之車牌1面，得手後，將該
      車牌改懸掛於前開所竊得之機車上使用。
嗣於96年10月7日凌晨2時50分許，甲○○騎乘上開已改懸掛KMY-
582號車牌之機車行經彰化縣和美鎮○○路○段625號前，為警攔
檢盤查，因而循線查悉上情，並當場扣得其所有，已供其行竊所
用之鑰匙1支及螺絲起子1支。
二、案經彰化縣警察局和美分局報告臺灣彰化地方法院檢察署檢
    察官偵查起訴。
    理  由
一、按被告以外之人於審判外之言詞或書面陳述，除法律有規定
    者外，不得作為證據，又被告以外之人於審判外之陳述，雖
    不符刑事訴訟法第159 條之1 至第159 條之4 之規定，而經
    當事人於審判程序同意作為證據，法院審酌該言詞陳述或書
    面陳述作成時之情況，認為適當者，亦得為證據。當事人於
    法院調查證據時，知有同法第159 條第1 項不得為證據之情
    形，而未於言詞辯論終結前聲明異議者，視為有前項同意，
    刑事訴訟法第159 條第1 項、第159 條之5 分別定有明文。
    查證人即被害人等乙○○及丙○○於警詢中之證述，雖均係
    被告以外之人於審判外之言詞陳述，為傳聞證據，然被告、
    公訴人於本院審理時均同意將之引為證據，渠等知悉該等言
    詞陳述均為傳聞證據而未於言詞辯論終結前聲明異議，本院
    復審酌該等言詞陳述均係由證人等出於自由意識而陳述，且
    核無其他證據足認該等陳述有何顯不可信之情事等一切情況
    ，認為適當，依刑事訴訟法第159 條之5 規定，認上開證人
    等於警詢中之證述均得採為認定本件犯罪事實所憑之證據，
    合先敘明。
二、上揭事實，業據被告甲○○迭於警、偵訊中及本院行準備程
    序與審理時，均坦承不諱，核與證人即被害人等乙○○及丙
    ○○於警詢中之證述，情節均相符，此外，復有贓物認領保
    管單2 紙、現場查證照片共計7 幀等件在卷可資佐證，並有
    被告所有，已供其行竊犯罪所用之鑰匙1支及螺絲起子1支扣
    案可資佐證，足認被告之自白應與事實相符，洵堪採信。從
    而，本件事證已臻明確，被告上開犯行均堪認定。
三、按刑法第321 條第1 項第3 款之攜帶兇器竊盜罪，係以行為
    人攜帶兇器竊盜為其加重條件，此所謂兇器，其種類並無限
    制，凡客觀上足對人之生命、身體、安全構成威脅，具有危
    險性之兇器均屬之，且祇須行竊時攜帶此種具有危險性之兇
    器為已足，並不以攜帶之初有行兇之意圖為必要，最高法院
    79年臺上字第5253號判例意旨參照，查本件被告甲○○持以
    行竊所用之螺絲起子1 支，係鐵質鑄造，質地堅硬，頭部呈
    銷尖狀，堪認對人之生命、身體可造成危險，客觀上屬具有
    危險性之兇器無訛。是核被告所為，係分別犯刑法第320 條
    第1 項之竊盜罪及同法第321 條第1 項第3 款之攜帶兇器竊
    盜罪。復查，被告曾因竊盜案件，經本院以94年度易字第
    1196號刑事判決判處有期徒刑7月確定；又因竊盜案件，經
    本院以95年度易字第235號刑事判決判處1年6月，其不服提
    起上訴，經臺灣高等法院臺中分院以95年度上易字第597號
    刑事判決駁回其上訴而告確定，上開2案經裁定應執行有期
    徒刑1年10月確定，經送監執行後，適逢中華民國96年罪犯
    減刑條例公佈施行，上開2案均經減刑，並定其應執行刑為
    有期徒刑11月，甫於96年7月16日執行完畢等情，有臺灣彰
    化地方法院檢察署刑案資料查註紀錄表及臺灣高等法院被告
    前案紀錄表各1份附卷可稽，茲其於5年以內故意再犯本件有
    期徒刑以上之罪，均為累犯，應依刑法第47條第1項之規定
    ，分別加重其刑。爰審酌被告正值青壯之年，不思努力獲取
    所需，僅因無代步工具即任意攫取他人財物，且其前已有竊
    盜之前科紀錄，經判刑確定，並已執行完畢後，仍再為本件
    竊盜犯行，顯有漠視法紀之情，惟其犯罪手段尚屬平和、犯
    後亦坦承犯行，態度良好，暨考量其竊取財物之價值，致生
    危害之程度，及其素行、生活狀況、智識程度等一切情狀，
    分別量處如主文所示之刑，並定其應執行之刑。扣案之鑰匙
    1 支及螺絲起子1支，均係被告所有，且供其行竊犯罪所用
    之物，業據其陳明在卷，爰依刑法第38條第1項第2款規定，
    併予宣告沒收。
據上論斷，應依刑事訴訟法第299 條第1 項前段，刑法第320 條
第1 項、第321 條第1 項第3 款、第47條、第51條第5 款、第38
條第1 項第2 款，刑法施行法第1 條之1 第1 項、第2 項前段，
判決如主文。
本案經檢察官黃淑媛到庭執行職務。
中    華    民    國     97    年     3    月    3    日
                  刑事第一庭          法  官  簡璽容
以上正本證明與原本無異。
如不服本判決，應於判決送達後10日內，向本院提出上訴書狀，
上訴書狀應「敘述具體上訴理由」，並按他造當事人之人數附繕
本。「切勿逕送上級法院」。
告訴人或被害人對於判決如有不服具備理由請求檢察官上訴者，
其上訴期間之計算係以檢察官收受判決正本之日期為準。
中    華    民    國     97    年     3    月    3    日
                                      書記官  陳錫威
附錄本案論罪科刑法條全文：
中華民國刑法第320條
（普通竊盜罪、竊佔罪）
意圖為自己或第三人不法之所有，而竊取他人之動產者，為竊盜
罪，處五年以下有期徒刑、拘役或五百元以下罰金。
意圖為自己或第三人不法之利益，而竊佔他人之不動產者，依前
項之規定處斷。
前二項之未遂犯罰之。
中華民國刑法第321條
（加重竊盜罪）
犯竊盜罪而有左列情形之一者，處六月以上、五年以下有期徒刑
：
一  於夜間侵入住宅或有人居住之建築物、船艦或隱匿其內而犯
之者。
二  毀越門扇、牆垣或其他安全設備而犯之者。
三  攜帶兇器而犯之者。
四  結夥三人以上而犯之者。
五  乘火災、水災或其他災害之際而犯之者。
六  在車站或埠頭而犯之者。
前項之未遂犯罰之。


司法院資訊處製作；財團法人民間司法改革基金會備份。
